最高法院刑事判決　　　　　　　　　　　　　　　　八十八年度台上字第二五三號
　　上訴人　乙○○
　　　　　　甲○○
　　　　　　丙○○
右上訴人等因走私案件，不服台灣高等法院中華民國八十七年六月十八日第二審判決
（八十六年度上訴字第六四○六號，起訴案號：台灣宜蘭地方法院檢察署八十五年度
偵字第二三○二號），提起上訴，本院判決如左：
    主  文
原判決關於乙○○、甲○○部分撤銷，發回台灣高等法院。
丙○○之上訴駁回。
    理  由
一、上訴人乙○○、甲○○部分：
本件原判決維持第一審論處上訴人乙○○、甲○○共同私運管制物品逾公告數額罪刑
之判決，駁回上訴人乙○○、甲○○在第二審之上訴，固非無見。
惟查(一)懲治走私條例第二條第一項所謂私運管制物品進口，係指自國外私運管制物品
進入我國國境；而同條例第十二條之準走私罪，則指自大陸地區私運管制物品進入台
灣地區而言。原判決援用第一審判決書所載之事實認定上訴人乙○○、甲○○在北緯
二十三度至二十五度三十分、東經一百二十三度二十分至一百二十六度三十分之間公
海海域上，私運大陸物品氟氯碳化物進口，原判決未論上訴人乙○○、甲○○與大陸
人士有共犯關係，何以認定上訴人乙○○、甲○○自大陸地區私運管制物品進入台灣
地區？是否謂上開公海係屬大陸地區？原審未調查審認，遽行判決，難謂無應於審判
期日調查之證據未予調查之違法。(二)上訴人乙○○、甲○○於原審辯稱：金勝豐漁船
出海捕漁後，在民國八十五年六月九日返回進入南方澳漁港，當時有蘇澳港警所派員
登船檢查，未發現有本件管制物品；同年六月十日至十三日，金勝豐漁船駛去造船巷
碼頭岸壁邊停泊整修離合器及避震器，此段期間船失去動力，伊等未留守船上而回家
休息，警方查獲上揭管制物品，伊等不在場云云，並提出機漁船（含船員）進出港檢
查表影本及運生機械企業有限公司出具之修繕證明書各一紙為證。經查本件查獲之氟
氯碳化物有四百二十八桶，數量不少，究竟進出港負責檢查之警員有無登船檢查？檢
查時有無發現該批管制物品？抑該批物品放置處所不易查出？原審自應傳訊負責檢查
之警員到庭查明真相。再上揭漁船是否自八十五年六月十日至十三日停泊整修？在整
修期間是否如上訴人乙○○所言失去動力？在檢修期間由何人負責看管該船？均與上
訴人乙○○、甲○○所應負之罪責有關，原審未傳訊負責修繕之人員到庭予以調查，
亦有未當。(三)原判決援用第一審判決書所載事實認定私運之大陸物品氟氯碳化物完稅
價格為新台幣（下同）七十八萬二千八百三十六元，而理由欄則記載為八十七萬二千
八百二十三元，互有不符，亦有判決理由矛盾之違法。以上或為上訴意旨所指摘，或
為本院得依職權調查之事項，應認原判決該部分有撤銷發回更審之原因。
二、上訴人丙○○部分：
按刑事訴訟法第三百七十七條規定：上訴於第三審法院，非以判決違背法令為理由，
不得為之。是提起第三審上訴，應以原判決違背法令為理由，係屬法定要件。且必須
依據卷內資料為具體之指摘，並足據以辨認原判決已具備違背法令之形式，始屬相當
。本件原判決援用一審判決書所載之證據及理由，認定上訴人丙○○有共同運送私運
管制物品進口逾公告數額之走私物品犯行，因認第一審依刑法第二十八條、懲治走私
條例第三條第一項之規定，判處上訴人丙○○有期徒刑四月，為無不合，予以維持，
駁回丙○○在第二審之上訴。從形式上觀察，原判決並無違背法令情形存在。上訴意
旨就原審援用一審證據所為事實之認定，究竟違背如何之證據法則，並未依據卷內訴
訟資料為具體之指摘，徒憑己見就原判決已說明事項或屬原審採證認事職權之適法行
使，任意指摘為違法，難謂適法之第三審上訴理由，依前揭說明，其上訴違背法律上
之程式，應予駁回。
據上論結，應依刑事訴訟法第三百九十五條前段、第三百九十七條、第四百零一條，
判決如主文。
中      華      民      國    八十八    年      一      月    二十一    日
                              最高法院刑事第四庭
                                  審判長法官  陳  錫  奎
                                        法官  王  德  雲
                                        法官  洪  清  江
                                        法官  吳  昆  仁
                                        法官  李  伯  道
      右正本證明與原本無異
                                              書  記  官
中      華      民      國    八十八    年      一      月    二十七    日
